【裁判字號】    95,交聲,940
【裁判日期】    951124
【裁判案由】    違反道路交通管理處罰條例聲明異議
【裁判全文】
臺灣臺北地方法院交通事件裁定       95年度交聲字第940號
異議人即
受處分人  甲○○
上開受處分人因違反道路交通管理處罰條例案件，對臺北市交通
事件裁決所於中華民國九十五年九月十二日所為之處分（北監自
裁字第裁四０─ＡＩＫ四０六九三０號）聲明異議，本院裁定如
下：
    主  文
異議駁回。
    理  由
一、按汽車駕駛人於行駛道路時，使用手持式行動電話進行撥接
    或通話者，處新臺幣三千元罰鍰，道路交通管理處罰條例第
    三十一條之一第一項定有明文。
二、本件原處分機關交通部公路總局臺北區監理所，以異議人甲
    ○○於民國九十五年七月五日下午六時許，駕駛車牌號碼六
    四七三─ＤＸ號自用小客車，行經臺北市○○路（和平東路
    口）時，使用手持式行動電話通話，經警攔停舉發，嗣經受
    處分人於應到案日期前提出申訴，由原處分機關函請原舉發
    單位調查結果，仍認其有前開違規行為，而依道路交通管理
    處罰條例第三十一條之一第一項規定，裁處罰鍰三千元。受
    處分人就其於前開時、地，駕車經警舉發之事實，亦不爭執
    ；惟否認有何違規情事，辯稱當時以為行動電話鈴響，乃取
    出查看，實未撥打、通話云云，並提出通話明細一件為證。
三、經查，受處分人所駕駛之上開車輛，於前述時、地，因亮左
    轉燈停止於基隆路內側車道上（該車道當時不得左轉），引
    起適於路口中央執行勤務之警員賴皆燁注意，乃步行靠近處
    理，惟該警員行進期間，發現受處分人在駕駛座上，手持行
    動電話貼近左耳，嘴部並呈說話動作，前後持續十餘秒，直
    至警員到達車輛左前門旁，並敲打駕駛座旁玻璃，喚其注意
    後，受處分人始放下手持式行動電話之事實，業據證人即舉
    發警員賴皆燁證述綦詳。又受處分人經告知前開違規事由後
    ，先否認使用手持式行動電話通話，復改稱僅有短暫通話，
    哭求警員勿予開單舉發等情，亦據證人賴皆燁結證在卷，並
    經本院當庭勘驗舉發現場之錄音內容無誤（見本院九十五年
    十一月二十一日訊問筆錄第二頁）。
四、受處分人雖辯稱誤有鈴聲，而以右手取出行動電話查看，復
    見有簡訊通知，乃靠近耳邊傾聽云云（見本院同前筆錄第三
    頁）；然其所主張使用之0000000000號行動電話
    ，於九十五年七月五日當天，僅有下午二時五十七分及三時
    五十三分二次發話，而無收、發簡訊記錄，此有該門號雙向
    通聯資料查詢一件可憑（見本院卷第十八頁）。況以一般簡
    訊內容，係以圖文方式傳送，除依螢幕顯示回撥語音信箱（
    此行為亦屬違規之撥接動作）聽取留言外，其接收方式應為
    「觀看」，而非「接聽」，受處分人所述「螢幕上顯示有一
    通簡訊，我確實有拿起來靠在耳邊聽，但是我沒有講話」（
    見本院同前筆錄第三頁），亦與常情有違，因認受處分人辯
    稱單純靠近耳旁，未行撥接、通話云云，顯與事證有違，不
    足採信。至於以受處分人名義申請之上述行動電話，雖無當
    時之通話紀錄，然該禁止使用規定，重在處罰持用行為影響
    駕駛安全性，而非對於本人門號使用之限制，是以受處分人
    用何門號通話，並非本件違規認定之重點；再以受處分人前
    述與通聯記錄相悖之使用陳述，更足認其有使用其他門號之
    可能，換言之，自難據此通聯記錄作為受處分人並未持有行
    動電話之證明。綜上所述，本件斟酌全部事證，應認證人賴
    皆燁指證受處分人持用行動電話之動作，與受處分人經警舉
    發時之現場反應相符，足證受處分人有使用手持式行動電話
    通話之事實。原處分機關以受處分人違反道路交通管理處罰
    條例第三十一條之一第一項規定，裁處新臺幣三千元罰鍰之
    裁決，核無不合，本件異議為無理由，應予駁回。
據上論斷，應依道路交通案件處理辦法第十九條，裁定如主文。
中   華   民   國   九十五   年   十一   月  二十四   日
                    臺灣臺北地方法院交通法庭
                                法  官   劉方慈
上正本證明原本無異。
如不服本裁定，應於裁定送達後5日內向本院提出抗告狀。
                                書記官   林妙穗
中   華   民   國   九十五   年   十一   月  二十四   日


司法院資訊處製作；財團法人民間司法改革基金會備份。
